【裁判字號】    97,審易,2664
【裁判日期】    980220
【裁判案由】    竊盜
【裁判全文】
臺灣高雄地方法院刑事判決            97年度審易字第2664號
公  訴  人  臺灣高雄地方法院檢察署檢察官
被      告  丙○○
                    （另案於臺灣高雄第二監獄執行中）
上列被告因竊盜案件，經檢察官提起公訴（97年度偵字第26131
號），被告於準備程序中就被訴事實為有罪之陳述，經本院告知
簡式審判程序之旨，並聽取被告與公訴人之意見後，本院合議庭
裁定由受命法官獨任進行簡式審判程序，判決如下：
    主  文
丙○○犯竊盜罪，累犯，處有期徒刑伍月；又犯竊盜罪，累犯，
處有期徒刑捌月；又犯竊盜罪，累犯，處有期徒刑捌月；又犯竊
盜罪未遂，累犯，處有期徒刑柒月；又犯竊盜罪，累犯，處有期
徒刑捌月；又犯竊盜罪，累犯，處有期徒刑柒月。應執行有期徒
刑參年。
    事實及理由
一、本件犯罪事實、證據，除補充被告於本院審理時之自白為證
    據外，其餘均引用起訴書所載（如附件）。
二、論罪：
 (一) 核被告如起訴書犯罪事實一(1)至(3)、(5)、(6)之行為，均係犯
    刑法第320 條第1 項竊盜罪。
 (二) 查刑法第25條第1 項及第27條第1 項，雖均為已著手於犯罪
    行為之實行，而尚未達於行為人所意欲之犯罪結果或目的，
    但前者為普通未遂（或障礙未遂），後者為中止未遂，其形
    成未遂之原因有異，刑法亦設以不同之處罰規定，於同一犯
    罪未遂之行為態樣，自無既為普通未遂同時併為中止未遂之
    情形（最高法院91年度臺上字第1688號判決意旨參照）。被
    告於97年6 月5 日下午2 時許，破壞停放於高雄市前金區○
    ○○路161 巷內YR-8281 號自小客車之車窗而進入車內翻搜
    物品，已著手於竊盜之行為，嗣因未發現值錢財物，而於未
    達犯罪結果前即中止犯罪，屬於中止犯。是核被告如起訴書
    犯罪事實一(4)所為，係犯第320 條第3 項、第1 項竊盜未遂
    罪。被告著手於犯罪行為之實行，出於己意中止其犯罪而未
    遂，為中止犯，應依刑法第27條第1 項前段減輕其刑。
 (三) 被告所為上開6 次竊盜行為間，犯意各別，行為互殊，應予
    分論併罰。
 (四) 被告前因竊盜案件，經本院以94年度易字第721 號判處有期
    徒刑8 月確定，於96年3 月31日執行完畢等情，有臺灣高等
    法院被告前案紀錄表在卷可佐，其於徒刑執行完畢5 年之內
    故意再犯本件有期徒刑以上之罪，為累犯，應依法加重其刑
    。
 (五) 被告為如起訴書犯罪事實欄一(4)、(6)之犯罪後，於未被發覺
    前，主動向員警自首自首而接受裁判，此有被告於警詢所述
    及照片可參（警卷第2 頁、第53頁以下），應依刑法第62條
    前段減輕其刑。至於被告辯稱其為如犯罪事實欄一(5)竊取ZO
    -8622 號自小客車後，亦自首接受裁判，惟該竊案發生後，
    高雄市政府警察局新興分局員警即採該車輛上之指紋送內政
    部警政署刑事警察局鑑驗，經與檔存指紋卡比對，確認與被
    告之指紋相符，內政部警政署刑事警察局並於97年7 月7 日
    發函將該鑑定結果告知高雄市政府警察局，此有內政部警政
    署刑事警察局97年7 月7 日鑑驗書足證，是被告於97年7 月
    23日雖帶同員警至高雄市○○區○○街135 號前述明其犯罪
    經過，已難謂就未發覺之犯罪自首接受裁判。
 (六) 被告所為如起訴書犯罪事實一(4)之行為，有自首及中止未遂
    等2 項減輕事由，應依刑法第70條遞減之；其所為如起訴書
    犯罪事實一(4)、(6)之行為，有上述加重及減輕事由，應依刑
    法第71條第1 項先加後減之。
 (七) 至於被告雖於警詢中自稱係以撿拾路旁石頭砸毀汽車車窗玻
    璃方式行竊（警卷第2 頁），然該其所使用之兇器並未扣案
    ，且亦無其他證據足資佐證，自不能僅以被告之自白認定被
    告如犯罪事實欄一(2)至(6)之行為係其攜帶兇器所犯，併此敘
    明。
三、科刑：
 (一) 爰審酌被告正值青年，有工作能力，竟不知珍惜前程，亦不
    思以正途取財，為賺取變賣行動電話等物之利益，竊取他人
    財物，其行為實不足取；被告為竊取行動電話等物，破壞他
    人車窗，造成被害人之損失，迄今未賠償被害人；被告著手
    為犯罪事實一(4)之行為後，雖出於己意而中止犯行，惟其係
    因未發現值錢財物方離去，且又於該次竊盜未遂後再犯另2
    件竊案，足見其不知悔悟；及被告犯後坦承犯罪等一切情狀
    ，分別量處如主文所示之刑，並定應執行刑。
 (二) 至檢察官雖請求併行諭知強制工作之保安處分，惟按保安處
    分係針對受處分人將來之危險性所為之處置，以達教化、治
    療之目的，為刑罰之補充制度。我國現行刑法採刑罰與保安
    處分雙軌制，係在維持行為責任之刑罰原則下，為協助行為
    人再社會化之功能，以及改善行為人潛在之危險性格，期能
    達成根治犯罪原因、預防犯罪之特別目的。是保安處分中之
    強制工作，旨在對嚴重職業性犯罪及欠缺正確工作觀念或無
    正常工作因而犯罪者，強制其從事勞動，學習一技之長及正
    確之謀生觀念，使其日後重返社會，能適應社會生活。竊盜
    犯贓物犯保安處分條例第3 條第1 項規定，即係本於保安處
    分應受比例原則之規範，使保安處分之宣告，與行為人所為
    行為之嚴重性、行為人所表現之危險性及對於行為人未來行
    為之期待性相當之意旨而制定，而由法院視行為人之危險性
    格，決定應否令入勞動處所強制工作，以達預預防之目的（
    最高法院91年度臺上字第4625號刑事判決意旨參照）。本院
    審酌被告於少年時雖有多次竊盜前案，此有臺灣高雄法院被
    告前案紀錄表可查，惟少年事件與成人刑事案件之處理原則
    、處遇方式均有不同，如以其少年時期之矯正記錄遽論其成
    年後有犯罪習慣，自非無疑；其成年後雖有因竊盜遭判刑確
    定（本院94年度易字第721 號、97年度簡上字第224 號、97
    年度審易字1175號、97年度易字第928 號），惟其中僅有本
    院94年度易字第721 號所處之刑已執行完畢，故亦難認被告
    已無以刑罰矯正之可能，而必須透過保安處分達成再社會化
    之功能。故就檢察官請求令被告強制工作乙節，應尚無必要
    ，爰不併予宣告令被告強制工作之保安處分。
四、不另為不受理諭知部分：
    公訴意旨認被告所為如起訴書犯罪事實一(2)至(6)之破壞他人
    車窗玻璃之行為，係涉犯刑法第354 條毀損罪。惟刑法第35
    4 條之罪，依刑法第357 條之規定，須告訴乃論。查被告上
    開毀損行為之被害人均未提出告訴，本院對被告前述毀損行
    為，自不得加以審判。惟該部分如成立犯罪，與前開論罪部
    分有想像競合之裁判上一罪關係，爰不另為不受理之諭知，
    附此敘明。
據上論斷，應依刑事訴訟法第273 條之1 第1 項、第284 條之1
、第299 條第1 項前段、第310 條之2 、第454 條第2 項，刑法
第320 條第1 項、第3 項、第47條第1 項、第62條前段、第27條
第1 項前段、第51條第5 款，刑法施行法第1 條之1 ，判決如主
文。
本案經檢察官甲○○到庭執行職務。
中    華    民    國    98    年    2     月    20    日
                  刑事第七庭    法  官  蔡書瑜
以上正本證明與原本無異。
如不服本判決應於收受送達後10日內向本院提出上訴書狀，並應
敘述具體理由；如未敘述上訴理由者，應於上訴期間屆滿後20日
內向本院補提理由書（均須按他造當事人之人數附繕本）「切勿
逕送上級法院」。
中    華    民    國    98    年    2     月    20    日
                                書記官  楊明月
附錄：論罪法條
中華民國刑法第320條
意圖為自己或第三人不法之所有，而竊取他人之動產者，為竊盜
罪，處5 年以下有期徒刑、拘役或 5 百元以下罰金。
意圖為自己或第三人不法之利益，而竊佔他人之不動產者，依前
項之規定處斷。
前二項之未遂犯罰之。
附件：
臺灣高雄地方法院檢察署檢察官起訴書
                                      97年度偵字第26131號
     被      告  丙○○  男  23歲（民國○○年○月○○日生）
                         住高雄市○鎮區○○街194巷2之3號
                           （現於高雄二監執行中）
                         身份證統一編號：Ｚ000000000號
 上列被告因竊盜案件，已經偵查終結，認應該提起公訴，茲將犯
 罪事實及證據並所犯法條分敘如下：
             犯罪事實
 一、丙○○前因竊盜案件，經臺灣高雄地方法院以94年度易字第
     721號判決處有期徒刑8月確定，入監服刑至民國96年3月31
     日縮刑期滿執行完畢。仍不知悔改，意圖為自己不法之所有
     ，基於竊盜之犯意，於下列時、地，為下列竊盜之行為：
  (1)於96年9月22日15時許，在高雄縣鳳山市○○○街246巷16號
     方寶惠住處，竊取方寶惠所有之行動電話1支（廠牌型號為
     MOTOROLA U6）。
  (2)於96年10月24日18時許，在高雄市○鎮區○○街，破壞停放
     於路邊之車號2E-1508號自用小客車車窗玻璃後，竊取洪金
     水所有並放置於車內之行動電話1支（廠牌型號為NOKIA
     6288）、現金約新台幣（下同）200元等動產。
  (3)於97年4月13日12時10分許，在高雄市○○區○○路與十全
     路口附近巷內，破壞停放於路邊之自用小客車車窗玻璃後，
     竊取劉秀華所有並放置於車內之行動電話1支（廠牌型號為
     WINII V520）、現金約200元等動產。
  (4)於97年6月5日14時許，在高雄市前金區○○○路161巷內，
     著手破壞停放於路邊之車號YR-8281號自用小客（周建平所
     有）車車窗玻璃而進入車內翻搜物品後，因未發現值錢財物
     而竊盜未遂。
  (5)於97年6月8日14時許，在高雄市○○區○○街135號前，破
     壞停放於路邊之車號ZO-8622號自用小客車車窗玻璃後，竊
     取邱文賢所有並放置於車內之行動電話1支（廠牌型號為
     MOTOROLA V361）。
  (6)於97年6月9日7時許，在高雄市○○區○○街129號前，破壞
     停放於路邊之車號1173-EK號自用小客車車窗玻璃後，竊取
     黃能貴所有並放置於車內之存摺6本、印鑑4枚、護照、行車
     執照、台胞證等物。嗣經警循線查獲。
 二、案經高雄市政府警察局新興分局報告偵辦。
             證據並所犯法條
 一、證據及待證事實：
  ┌──┬──────────┬─────────────┐
  │編號│    證  據  名  稱  │    待  證  事  實        │
  ├──┼──────────┼─────────────┤
  │ 1  │被告之供述          │被告分別於前開時、地竊盜之│
  │    │                    │事實                      │
  ├──┼──────────┼─────────────┤
  │ 2  │證人方寶惠、洪金水、│被告分別於前開時、地竊盜之│
  │    │劉秀華、黃馨逸、邱文│事實                      │
  │    │賢、黃能貴之證述    │                          │
  ├──┼──────────┼─────────────┤
  │ 3  │內政部警政署刑事警察│犯罪事實欄一、(5)         │
  │    │局鑑驗書、高雄市政府│                          │
  │    │警察局新興分局現場勘│                          │
  │    │查卷宗              │                          │
  ├──┼──────────┼─────────────┤
  │ 4  │中古手機讓渡契約書3 │被告持竊得手機變賣        │
  │    │份                  │                          │
  └──┴──────────┴─────────────┘
 二、核被告所為係犯刑法第320條第1項及第3項、第1項之竊盜及
     竊盜未遂罪嫌。其以毀損車窗而竊盜之部分，因其行為之目
     的本在竊盜，係以一行為觸犯數罪名（毀損、竊盜）之想像
     競合犯，請從重依竊盜處斷。被告前開6次竊盜行為之犯意
     各別，行為分殊，請予以分論併罰。被告於受有期徒刑執行
     完畢後5年內，再犯本件有期徒刑以上之罪，請依刑法第47
     條第1項論以累犯，加重其刑。且被告前已有多次因竊盜等
     案件入監服刑矯正之紀錄，復犯本件多次犯行，可見其有犯
     罪之習慣，且尚未收矯正之效果，請依刑法第90條第1項規
     定，令其於刑之執行前入勞動場所，強制工作，以培養其勞
     動營生之觀念及習慣。
 三、依刑事訴訟法第251條第1項提起公訴。
   此  致
 臺灣高雄地方法院
 中    華    民    國    97    年    11    月    19    日
                               主任檢察官  丁  ○  ○
                               檢  察  官  乙  ○  ○


司法院資訊處製作；財團法人民間司法改革基金會備份。
